

LUCAS RENAN

Game Developer

Perfil

Eu sou um Developer e Game Designer com anos de experiência em desenvolvimento de sites e jogos. Tenho experiência com gestão de projetos e pessoas, também sou apaixonado por programar e aprender novas tecnologias e por jogos, pois acredito que eles têm um poder transformador na vida das pessoas, sendo uma mídia interativa onde questões como a saúde mental podem ser trabalhadas de forma única ajudando-as a superar momentos difíceis de suas

Experiência

Game Programmer e Technical Game Designer

JetDragon Studios, 2021 - Atual / Remoto

- Desenvolveu Core Gameplay, Status Effects e Quest System entre outros dos principais sistemas de um jogo mobile.
- Tomou decisões de design nas áreas de Core Gameplay, monetização, entre outras. Também criou ferramentas visando auxiliar o trabalho de design na engine.
- Refatorou o código de um projeto em C# levando-o de um protótipo a um produto final, seguindo as especificações do Lead Programmer.

Monitor em Game Engines II e Programação

PUC-MINAS, 2018-2018 - 2020-2020 / Belo Horizonte - MG

- Responsável por orientar turmas das disciplinas relacionadas a programação em C# e Game Engines que somavam cerca de
- Analisou problemas em jogos dos estudantes na unity e os auxiliou. Além de revisar códigos para a disciplina de A.T.P. (Algoritmos e técnicas da programação).
- Trabalhou em conjunto dos professores para desenvolver e corrigir trabalhos das disciplinas.

Full Stack Web Developer

Arca Sistemas, 2016 - 2018 / Taubaté - SP

- Levantou e desenvolveu as demandas de um cliente responsável por 50% da receita da empresa junto a um time de 3 pessoas.
- Instruiu-se no funcionamento de cartórios de registro para desenvolver uma nova solução para um dos maiores cartórios de São Paulo
- Outras atividades incluem design, suporte e manutenção a bancos de dados MySQL e suporte técnico.

Contatos

lucas.renans25@gmail.com

www.linkedin.com/in/lucas-renan/

https://lucas-renan.carrd.co/

Hard Skill

- C#
- JavaScript
- PHP
- C++/C
- Git
- OOP
- SQL

- Unity
- Unreal
- Scrum
- Prototyping
- Systems Design
- Gameplay Design

Soft Skill

- Adaptabilidade
- Trabalho em Equipe
- Inteligência Emocional

Formação

- UNIVERSIDADE CRUZEIRO DO SUL Pós-graduação em Game Design 2021-2022
- **PUC-MINAS** Tecnologia em Jogos Digitais 2018-2020 / Belo Horizonte - MG
- ETEC CENTRO PAULA SOUZA Técnico em informática 2013 - 2014 / Taubaté - SP

Certificações

- Inglês Avançado
 University of Cambridge, 2014

 Pass with Distinction in the Preliminary
 English Test (Level B2)
- Excel Avançado
 Fundação Bradesco, 2022

Destaques

 Premiação - Melhor Jogo PUC-MINAS, 2018



 Jogo Destaque - PUC Minas GAMEducation, 2020
 Destaque no artigo "Top 5 Video Game Schools of Latin America"



Cursos

KickStart@Tapps 2022

Tapps Games, Maio de 2022

- Desenvolveu na posição de Game Designer um jogo com foco mobile seguindo briefing da Tapps Games junto a um time de 7 pessoas em um prazo de 10 dias.
- Responsável por projetar Core Gameplay Loop, monetização, loops auxiliares, UX, entre outros em conjunto a equipe, servindo de ponte entre as diferentes áreas.
- Participou de palestras e workshops com profissionais da Tapps Games sobre todas as vertentes do desenvolvimento de jogos mobile.

